【裁判字號】    98,易緝,19
【裁判日期】    980212
【裁判案由】    竊盜
【裁判全文】
臺灣臺中地方法院刑事判決              98年度易緝字第19號
公  訴  人  臺灣臺中地方法院檢察署檢察官
被      告  丁○○
上列被告因竊盜案件，經檢察官提起公訴 (97年度偵字第23245
號)，本院判決如下：
    主    文
丁○○共同攜帶兇器踰越牆垣竊盜，累犯，處有期徒刑捌月；另
案扣案之油壓剪、活動扳手及鑿子各壹支均沒收。又共同攜帶兇
器踰越牆垣竊盜，累犯，處有期徒刑捌月；另案扣案之油壓剪、
活動扳手及鑿子各壹支均沒收。又共同攜帶兇器竊盜，累犯，處
有期徒刑捌月；另案扣案之油壓剪、活動扳手及鑿子各壹支均沒
收。又攜帶兇器竊盜，累犯，處有期徒刑捌月；另案扣案之油壓
剪、活動扳手及鑿子各壹支均沒收。又攜帶兇器竊盜，累犯，處
有期徒刑捌月；另案扣案之油壓剪、活動扳手及鑿子各壹支均沒
收。應執行有期徒刑壹年拾月；另案扣案之油壓剪、活動扳手及
鑿子各壹支均沒收。
    犯罪事實
一、丁○○與謝旻憲（謝旻憲經本院另以97年度易字第4335號判
    決在案）共同基於意圖為自己不法所有之竊盜犯意聯絡，先
    分別於如附表編號1、2所示之時間、地點，共同持丁○○所
    有客觀上足供兇器使用之油壓剪、鑿子及活動扳手各一支（
    經臺灣臺中地方法院檢察署另案以97年度偵字第19469號扣
    押在案），攀爬該營區圍牆而踰越牆垣進入該營區內，竊取
    由戊○○所管領如附表編號1、2所示之物；次於附表編號3
    所示之時間、地點，共同持前述客觀上足供兇器使用之油壓
    剪、鑿子及活動扳手各一支，竊取甲○○所有如附表編號3
    所示之物。丁○○另單獨基於意圖為自己不法所有之竊盜犯
    意，又分別於如附表編號4、5所示之時間、地點，均持前述
    客觀上足供兇器使用之油壓剪、鑿子及活動扳手各一支，各
    竊取乙○○、丙○○所有如附表編號4、5所示之物品。得手
    後，即將竊得之物品持往位於臺中縣大安鄉○○村○○○路
    111號之「億順行資源回收場」變賣得款花用（按無證據證
    明該回收場之負責人或處理人員知情）；嗣於97年8月18日
    為警在上開資源回收場循線查悉上情。
二、案經臺中縣警察局大甲分局報請臺灣臺中地方法院檢察署檢
    察官偵查起訴。
    理    由
一、證據能力之說明：
    按被告以外之人於審判外之陳述，雖不符前四條之規定，而
    經當事人於審判程序同意作為證據，法院審酌該言詞陳述或
    書面陳述作成時之情況，認為適當者，亦得為證據。當事人
    、代理人或辯護人於法院調查證據時，知有第159條第1項不
    得為證據之情形，而未於言詞辯論終結前聲明異議者，視為
    有前項之同意，刑事訴訟法第159條之5定有明文。查下列經
    本院於審判期日踐行調查證據程序而引用作為本案證據之被
    告以外之人於審判外之陳述，迄於言詞辯論終結前，均未據
    被告或檢察官聲明異議，本院審酌該等證據之取得過程並無
    瑕疵，與本案待證事實間復具有相當之關聯性，以之為本案
    證據尚無不當，自得採為證據。
二、得心證之理由：
    上揭犯罪事實，業據被告丁○○於警詢、偵訊及本院審理時
    均坦承不諱，核與共犯謝旻憲於警詢、偵訊及本院97年度易
    字第4335號審理時供述內容相符，復有被害人戊○○（按為
    國防部軍備局雇員）、甲○○、乙○○、丙○○於警詢時證
    述情節可佐，且經證人即億順行資源回收場負責人王賴淑金
    於警詢時證述明確，此外，並有億順行資源回收場買入登記
    簿三紙及照片五張在卷可稽，綜上各節相互佐證，被告自白
    核與事實相符，應堪採信，本案事證明確，被告犯行堪以認
    定，應依法論科。
三、論罪科刑之理由：
    按刑法第321條第1項第2款所謂「毀」係指毀壞，稱「越」
    則指踰越或超越，又刑法第321條第1項第3款之攜帶兇器竊
    盜罪，係以行為人攜帶兇器為其加重條件，此所謂兇器，其
    種類並無限制，凡客觀上足以對人之生命、身體、安全構成
    威脅，具有危險性之兇器為已足，並不以攜帶之初有行兇之
    意圖為必要（最高法院79年台上字第5253號判例供參）。查
    被告丁○○持以竊盜之油壓剪、活動扳手及鑿子各一支，均
    屬金屬製品，質地甚為堅硬、銳利，無論被告主觀上是否旨
    在行兇抑僅便利行竊，然在客觀上顯具有傷害人之生命、身
    體之危險性，具有殺傷力，自係兇器之一種。是核被告丁○○於附表編號1、2所為，係犯刑法第321條第1項第2款、第3
    款之攜帶兇器踰越牆垣竊盜罪，於附表編號3至5所為，則均
    係犯刑法第321條第1項第3款之攜帶兇器竊盜罪。被告丁○○與另案被告謝旻憲間就附表編號1至3所示之犯行，均有犯
    意聯絡及行為分擔，為共同正犯。被告丁○○所犯上開五罪
    間，時間有隔，犯意有別，應分論併罰。查被告丁○○曾因
    竊盜案件，經本院判處有期徒刑6月確定，嗣經本院裁定減
    刑為有期徒刑3月確定，再與其另犯詐欺罪所處業經減刑之
    有期徒刑1月15日合併定應執行有期徒刑4月15日，於民國96
    年7月16日執行完畢，有臺灣臺中地方法院檢察署刑案資料
    查註紀錄表及臺灣高等法院被告前案紀錄表各一件在卷可稽
    ，其於受有期徒刑之執行完畢後，五年以內故意再犯本件有
    期徒刑以上之五罪，均為累犯，各應依刑法第47條第1項規
    定加重其刑。爰審酌被告正值盛年，不思正途營生，竟因一
    己私慾而竊取他人財物，對社會治安影響甚鉅，並衡其犯罪
    之動機、目的、所竊財物之價值非高、犯罪手段尚非暴烈，
    及犯罪後坦承犯行，態度尚佳，暨其素行、智識程度、生活
    狀況等一切情狀，分別量處如主文所示之刑，並合併定其應
    執行之刑。另案所扣得之油壓剪、活動扳手及鑿子各一支，
    為被告丁○○所有供犯本案五件竊盜罪所用之物，業經被告
    丁○○與共犯謝旻憲均供承在卷，爰依刑法第38條第1項第2
    款宣告沒收。
四、據上論斷，應依刑事訴訟法第284條之1、第299條第1項前段
    ，刑法第28條、第321條第1項第2款、第3款、第47條第1項
    、第51條第5款、第38條第1項第2款，判決如主文。
中    華    民    國    98    年    2    月    12     日
                  刑事第十二庭  法  官  廖慧如
以上正本證明與原本無異。
如不服本判決，應於收受送達後10日內向本院提出上訴書狀（應
敘述具體理由並附繕本）。
上訴書如未敘述理由，應於上訴期間屆滿後20日內補提理由書於
本院。
                                書記官  張宏清
中    華    民    國    98    年    2    月    12     日
附錄論罪科刑法條全文：
中華民國刑法第321條
犯竊盜罪而有左列情形之一者，處6月以上、5年以下有期徒刑：
一、於夜間侵入住宅或有人居住之建築物、船艦或隱匿其內而犯
    之者。
二、毀越門扇、牆垣或其他安全設備而犯之者。
三、攜帶兇器而犯之者。
四、結夥三人以上而犯之者。
五、乘火災、水災或其他災害之際而犯之者。
六、在車站或埠頭而犯之者。
前項之未遂犯罰之。
附表：
┌──┬───────┬───────┬───┬───┐
│編號│ 時間（民國） │  地      點  │物  品│被害人│
├──┼───────┼───────┼───┼───┤
│ 1  │97年8月10日下 │臺中縣大甲鎮「│鋁窗數│戊○○│
│    │午某時        │美人山營區」  │片    │      │
├──┼───────┼───────┼───┼───┤
│ 2  │97年8月14日上 │臺中縣大甲鎮「│鋁窗數│戊○○│
│    │午10時許      │美人山營區」  │片    │      │
├──┼───────┼───────┼───┼───┤
│ 3  │97年8月17日上 │臺中縣外埔鄉長│電纜線│甲○○│
│    │午11時許      │生路774號     │30公尺│      │
├──┼───────┼───────┼───┼───┤
│ 4  │97年8月11日上 │臺中縣大甲鎮農│電線  │乙○○│
│    │午某時        │安路167號旁50 │100公 │      │
│    │              │公尺處        │尺長  │      │
├──┼───────┼───────┼───┼───┤
│ 5  │97年8月11日上 │臺中縣大甲鎮甲│馬達1 │丙○○│
│    │午某時        │后路45巷4號   │個    │      │
└──┴───────┴───────┴───┴───┘
（以下空白）


司法院資訊處製作；財團法人民間司法改革基金會備份。
